【裁判字號】    97,簡上,847
【裁判日期】    980106
【裁判案由】    竊盜
【裁判全文】
臺灣高雄地方法院刑事判決             97年度簡上字第847號
上  訴  人
即  被  告  乙○○
選任辯護人  秦德進律師
上  訴  人
即  被  告  甲○○
上列被告因竊盜案件，不服本院高雄簡易庭民國97年7 月24日97
年度審簡字第3942號第一審簡易判決（聲請簡易判決處刑案號：
臺灣高雄地方法院檢察署97年度偵字第17263 號），提起上訴，
本院管轄之第二審合議庭判決如下：
    主  文
上訴駁回。
    犯  罪  事  實
一、乙○○於民國97年6 月14日上午6 時許，駕駛車號1953-XM
    號自小客車搭載甲○○，在高雄市新興區○○○路145 號前
    ，見丙○○因酒醉體力不支，將其所駕駛之車號ZN-0555 號
    自小客車停在上址路旁昏睡，疏未關上車窗之際，二人竟共
    同意圖為自己不法之所有，開啟車門竊取丙○○身上左褲袋
    內之新臺幣（下同）11,300元得手，丙○○遭竊時業已驚覺
    ，為避免遭傷害仍假裝繼續昏睡，然適時巡邏員警梁裕祺恰
    巧經過，見狀察覺郭、洪二人形跡可疑，欲上前盤查時，郭
    、洪二人隨即駕車離去，旋為警在五福二路65號前將渠等攔
    下，並由陳世哲巡佐前去察看車號ZN-0555 號自小客車內有
    無異狀，丙○○見警方前來，即向警方表示甫遭人竊取身上
    財物11,300元，嗣經警於乙○○右褲袋內查扣現金11,300元
    而知悉上情。
二、案經高雄市政府警察局新興分局移送臺灣高雄地方法院檢察
    署檢察官偵查起訴。
    理  由
一、本件證人即被害人丙○○於警詢及偵查中之陳述，及證人即
    查獲員警梁裕祺、陳世哲於偵查中之陳述，性質上雖屬被告
    以外之人於審判外之陳述，惟上開3 證人於檢察官偵訊時均
    已具結作證，且亦於本院審理中到庭具結作證，並經被告、
    辯護人在場之交互詰問。而3 人上開陳述內容亦經本院於調
    查證據時逐一提示及告以要旨，並給予被告、辯護人表示意
    見之機會，已充分保障被告之對質詰問權，是均應具有證據
    能力，合先敘明。
二、訊據被告乙○○、甲○○均矢口否認有何上揭共同竊盜之犯
    行，被告乙○○辯稱：伊當時僅係在路旁上廁所，並未碰到
    被害人和其車輛，警方在其身上所查扣之現金本來即為伊所
    有，伊並無竊取被害人身上之金錢云云；被告甲○○則辯稱
    ：伊當時和乙○○在一起，於開車回家之途中，因為尿急，
    所以和乙○○下車至路旁上廁所，伊不認識被害人，亦無竊
    取被害人之金錢，僅在被害人停放車輛處旁逗留數分鐘而已
    云云。經查：
  (一)上揭事實，業據證人即被害人丙○○於偵、審中具結證稱：
    當天伊和員工聚餐後，開車欲返回屏東時，因身體覺得疲倦
    ，便將車子停在距五福派出所約100 公尺處之路邊，伊就在
    車上休息睡著，伊忘記當時車門有無上鎖。後來因有人開門
    ，車上小燈亮起，伊即驚覺，但因有一個人開駕駛座車門在
    搜伊身上，還有另一個人開後車門搜後面，伊怕遭受傷害，
    所以仍假裝睡著。對方取得伊身上錢後即離開，伊在他們關
    車門離去之際有看到就是被告2人。當天伊身上原有1,500元
    ，但因要和員工聚餐，故伊在路上之便利商店有用提款卡再
    提領10,000元，後來伊花200 元坐計程車，所以身上剩下11
    ,300 元 ，伊於警局作筆錄時，係主動告知員警伊遭竊之金
    額為多少，並非係員警告知伊，問伊是否為此數字等語明確
    ，並有扣押筆錄及扣押物品目錄表1 份（見警卷第9 至11頁
    ）、贓物認領保管單1 份（見警卷第12頁）、照片4 張（見
    警卷第19至20頁），及被害人丙○○所提供其所有，其中記
    錄97年6 月13日以金融卡提領10,000元之中國信託存摺影本
    2 紙，在卷可稽。
  (二)被告2 人雖以前詞置辯，惟據證人即查獲員警梁裕祺於偵、
    審程序中具結證稱：當天伊看到有一個人在被害人之車旁約
    80公分處行跡可疑，當伊想上前盤查時，該人即坐上被害人
    車子後面之自小客車離開，伊遂騎警車過去攔停，另名員警
    則去被害人處詢問。伊攔下車輛後即發現被告2 人，當時被
    告2 人被伊攔停下來並沒有很驚訝的樣子，嗣陳世哲用無線
    電告知伊被害人有金錢遭竊，伊方帶被告2 人回派出所做筆
    錄。當時被害人在現場有說其金錢遭竊，但在派出所時係被
    害人主動說其失竊多少金額等語；及證人即查獲員警陳世哲
    於偵、審程序中具結證稱：當天梁裕祺去追被告車，伊則去
    被害人處詢問，車主說有掉錢，伊遂與被害人一同回警局。
    本件係被告乙○○主動將身上金錢拿出，經伊隔離訊問後，
    被害人所述失竊金額與被告乙○○拿出之金額相符等語明確
    ，可見被害人丙○○遭竊後，係主動告知員警其失竊之金額
    ，並非員警查獲被告乙○○身上金額後，先告知被害人該金
    額再請其確認。且據被害人丙○○所提出上開當日提領現金
    10,000元之提款證明，益徵其所述如何得知與計算當日身上
    所攜帶之金錢數量，及如何遭竊等情，應為可採。由被告2
    人離開被害人處後，被害人即有金錢失竊，且從被告乙○○
    身上所查獲之金額竟與被害人失竊之金額分毫未差，則被告
    乙○○辯稱查獲之金錢為其當天攜帶，係其所有，實難令人
    採信。加之被害人所停放車輛之處，即五福二路145 號前，
    係高雄市主要之交通幹道，路旁除有停車格外，尚有寬敞之
    人行道及騎樓，且係在公車候車站旁，有現場照片2 張在卷
    可按（見警卷第29頁）。而衡以常情，一般人出門在外，若
    臨時欲如廁，皆會尋找公共廁所或加油站，甚至向路邊商家
    借用，焉可能直接於路旁小解？即使在情急之下，不得已須
    在路旁為之，亦會選擇較隱密之處，並且隨即離去，然本件
    被告2 人駕駛自小客車，本即可輕易尋找可供使用之廁所，
    且2 人意識清醒，並非有酒醉等情事，竟選擇直接於被害人
    車輛旁之人行道，如此明顯之處小解，甚且靠近被害人車輛
    僅數十公分，並逗留數分鐘之久，實與常情有違。又被告甲○○前曾以相同手法，即趁被害人將自小客車停放於路旁昏
    睡，且疏未鎖上車門之際，徒手竊取車內財物之方式犯竊盜
    罪，經臺灣臺中地方法院以96年度易字第1887號判決確定，
    有該判決書1 份附卷可稽，雖不能用以證明本件被告甲○○
    之犯罪事實，但足以彈劾被告甲○○上開辯解之可信性。是
    以被告2 人所辯顯均係卸責之詞，不足為採。從而，本件事
    證明確，被告2 人共同竊盜之犯行，洵堪認定，應依法論科
    。
三、核被告乙○○、甲○○所為，均係犯刑法第320 條第1 項之
    竊盜罪。被告2 人就上開犯行，有犯意聯絡及行為分擔，應
    論以共同正犯。被告甲○○前於95年間因公共危險案件，經
    臺灣彰化地方法院以95年度彰交簡字第492 號判決判處有期
    徒刑3 月確定；又於96年間因竊盜案件，經臺灣臺中地方法
    院以96年度易字第1887號判決判處有期徒刑6 月確定，上開
    罪刑嗣經減刑並定應執行刑有期徒刑4 月確定，甫於97 年1
    月18日易科罰金執行完畢，有臺灣高等法院被告前案紀錄表
    附卷可稽，其於有期徒刑執行完畢後5 年內，故意再犯本案
    有期徒刑以上之罪，為累犯，應依刑法第47條第1 項規定加
    重其刑。原審認被告罪證明確，因而依刑法第320 條第1 項
    、第28條、第47條第1 項、第41條第1 項前段，刑法施行法
    第1條 之1 ，並審酌被告2 人貪圖私利，竟率爾竊取他人財
    物，侵害被害人之財產法益，所為實不足取，然念其等所竊
    現金業已發還被害人等一切情狀，分別量處被告乙○○有期
    徒刑4 月、被告甲○○有期徒刑6 月，並斟酌被告2 人上開
    所犯情節，均諭知以1,000 元折算1 日為易科罰金之折算標
    準，以資懲儆。其認事用法均無不當，量刑亦稱妥適。被告
    2 人仍執前詞上訴，否認犯罪，指摘原判決不當，均無理由
    ，自應予駁回。
據上論斷，應依刑事訴訟法第455 條之1 第1 項、第3 項、第36
4 條、第368 條，判決如主文。
本案經檢察官丁○○到庭執行職務。
中    華    民    國    98    年     1    月     6    日
                  刑事第十八庭  審判長法  官  廖建瑜
                                      法  官  林永村
                                      法  官  林裕凱
以上正本證明與原本無異。
不得上訴。
中    華    民    國    98    年    1     月    6     日
                                      書記官  黃靖媛


司法院資訊處製作；財團法人民間司法改革基金會備份。
